【裁判字號】    97,易,423
【裁判日期】    970609
【裁判案由】    竊盜
【裁判全文】
臺灣彰化地方法院刑事判決              97年度易字第423號
公  訴  人  臺灣彰化地方法院檢察署檢察官
被      告  甲○○
上列被告因竊盜案件，經檢察官提起公訴（97年度偵字第1823號
），本院判決如下：
    主  文
甲○○攜帶兇器竊盜，累犯，處有期徒刑玖月，扣案之T型扳手
壹支沒收。
    犯 罪 事 實
一、甲○○曾因竊盜案件，經本院以95年度易字第574 號刑事判
    決判處有期徒刑10月確定；又因違反毒品危害防制條例案件
    ，經本院以95年度訴字第1264號刑事判決分別判處有期徒刑
    10月、4 月，應執行有期徒刑1 年確定，上開2 案經本院裁
    定應執行有期徒刑1年10月確定；入監執行後，適逢中華民
    國96年罪犯減刑條例公佈施行，復經裁定減刑為有期徒刑5
    月、5月、2月，應執行有期徒刑11月確定，甫於民國（下同
    ）96年7月16日執行完畢。詎其仍不知悔改，竟基於意圖為
    自己不法所有之犯意，於97年1月17日凌晨0時許，在彰化縣
    北斗鎮○○里○○街213巷12-1號前，以其所有之T型扳手1
    支撬開乙○○所有，停放於該處之車牌號碼4487 -GC號廂型
    車車門後入內，竊取乙○○所有，置放於車內之轉換接頭10
    顆、1尺螺絲2支、白鐵管2支、水龍頭3組、電鑽1組及電線1
    批（約9.5公尺）等物，得手後，以其所騎乘之機車載運上
    開物品欲返家。嗣於同日凌晨0時20分許，在彰化縣西德里
    斗苑路1段359號前，因行跡可疑為警攔檢，當場扣得其所有
    ，供其行竊所用之T型扳手1支，復經警循線追查失主而查悉
    上情。
二、案經彰化縣警察局北斗分局報告臺灣彰化地方法院檢察署檢
    察官偵查起訴。
    理  由
一、按被告以外之人於審判外之言詞或書面陳述，除法律有規定
    者外，不得作為證據，又被告以外之人於審判外之陳述，雖
    不符刑事訴訟法第159 條之1 至第159 條之4 之規定，而經
    當事人於審判程序同意作為證據，法院審酌該言詞陳述或書
    面陳述作成時之情況，認為適當者，亦得為證據。當事人於
    法院調查證據時，知有同法第159 條第1 項不得為證據之情
    形，而未於言詞辯論終結前聲明異議者，視為有前項同意，
    刑事訴訟法第159 條第1 項、第159 條之5 分別定有明文。
    查證人即被害人乙○○於警詢中之證述，雖係被告以外之人
    於審判外之言詞陳述，為傳聞證據，然被告、公訴人於本院
    審理時均同意將之引為證據，渠等知悉該言詞陳述為傳聞證
    據而未於言詞辯論終結前聲明異議，本院復審酌該言詞陳述
    係由證人出於自由意識而陳述，且核無其他證據足認該陳述
    有何顯不可信之情事等一切情況，認為適當，依刑事訴訟法
    第159條之5規定，認證人乙○○於警詢中之證述得採為認定
    本件犯罪事實所憑之證據，合先敘明。
二、上揭事實，業據被告姚凱文迭於警、偵訊中及本院審理時，
    均坦承不諱，核與證人即被害人乙○○於警詢中之證述，情
    節均相符，此外，復有贓物認領保管單1紙、現場查證照片
    共計12幀等件在卷可資佐證，並有被告所有，已供其行竊犯
    罪所用之T型扳手1支扣案可資佐證，足認被告之自白應與事
    實相符，洵堪採信。從而，本件事證已臻明確，被告上開犯
    行均堪認定。
三、按刑法第321 條第1 項第3 款之攜帶兇器竊盜罪，係以行為
    人攜帶兇器竊盜為其加重條件，此所謂兇器，其種類並無限
    制，凡客觀上足對人之生命、身體、安全構成威脅，具有危
    險性之兇器均屬之，且祇須行竊時攜帶此種具有危險性之兇
    器為已足，並不以攜帶之初有行兇之意圖為必要，最高法院
    79年臺上字第5253號判例意旨參照，查本件被告甲○○持以
    行竊所用之T型扳手1支，係鐵質鑄造，質地堅硬，堪認對人
    之生命、身體可造成危險，客觀上屬具有危險性之兇器無訛
    。是核被告所為，係犯刑法第321條第1項第3款之攜帶兇器
    竊盜罪。復查，被告曾因竊盜案件，經本院以95年度易字第
    574號刑事判決判處有期徒刑10月確定；又因違反毒品危害
    防制條例案件，經本院以95年度訴字第1264號刑事判決分別
    判處有期徒刑10月、4月，應執行有期徒刑1年確定，上開2
    案經本院裁定應執行有期徒刑1年10月確定；入監執行後，
    適逢中華民國96年罪犯減刑條例公佈施行，案件經裁定減刑
    為有期徒刑5月、2月、5月，應執行有期徒刑11月確定，甫
    於96年7月16日執行完畢等情，有臺灣彰化地方法院檢察署
    刑案資料查註紀錄表及臺灣高等法院被告前案紀錄表各1份
    附卷可稽，茲其於5年以內故意再犯本件有期徒刑以上之罪
    ，為累犯，應依刑法第47條第1項之規定，加重其刑。爰審
    酌被告正值青壯之年，不思努力獲取所需，任意攫取他人財
    物，且其前已有竊盜之前科紀錄，經判刑確定，並已執行完
    畢後，仍再為本件竊盜犯行，顯有漠視法紀之情，惟其犯罪
    手段尚屬平和、犯後亦坦承犯行，態度良好，暨考量其竊取
    財物之價值，致生危害之程度，及其素行、生活狀況、智識
    程度等一切情狀，量處如主文所示之刑。扣案之T型扳手1支
    ，係被告所有，且供其行竊犯罪所用之物，業據其陳明在卷
    ，爰依刑法第38條第1項第2款規定，併予宣告沒收。
據上論斷，應依刑事訴訟法第299 條第1 項前段，刑法第321 條
第1項第3款、第47條第1 項、第38條第1項第2款，判決如主文。
本案經檢察官黃淑媛到庭執行職務。
中    華    民    國    97    年    6     月    9     日
                  刑事第一庭   法  官  簡璽容
以上正本證明與原本無異。
如不服本判決，應於判決送達後10日內，向本院提出上訴書狀，
上訴書狀應「敘述具體上訴理由」，並按他造當事人之人數附繕
本。「切勿逕送上級法院」。
告訴人或被害人對於判決如有不服具備理由請求檢察官上訴者，
其上訴期間之計算係以檢察官收受判決正本之日期為準。
中    華    民    國    97    年    6     月    9     日
                               書記官  陳錫威
附錄本案論罪科刑法條全文：
中華民國刑法第321條
（加重竊盜罪）
犯竊盜罪而有左列情形之一者，處六月以上、五年以下有期徒刑
：
一、於夜間侵入住宅或有人居住之建築物、船艦或隱匿其內而
    犯之者。
二、毀越門扇、牆垣或其他安全設備而犯之者。
三、攜帶兇器而犯之者。
四、結夥三人以上而犯之者。
五、乘火災、水災或其他災害之際而犯之者。
六、在車站或埠頭而犯之者。前項之未遂犯罰之。


司法院資訊處製作；財團法人民間司法改革基金會備份。
